臺灣高雄地方法院刑事判決　　　　　　　 94年度易字第788號
公　訴　人　臺灣高雄地方法院檢察署檢察官
被　　　告　乙○○
　　　　　　　　　　　3號(
上列被告因竊盜案件，經檢察官聲請以簡易判決處刑（94年度偵
字第4156號）及移送併案審理（94年度偵字第12384 號、第1223
3 號、16296 號、94年度速偵字第1124號、第1142號），本院高
雄簡易庭認不應逕以簡易判決處刑（94年度簡字第2479號），改
依通常程序審理，嗣因被告就被訴事實為有罪之陳述，經告知簡
式審判程序之旨，並聽取當事人之意見後，裁定改依簡式審判程
序審理，判決如下：
    主  文
乙○○連續於夜間侵入有人居住之建築物竊盜，累犯，處有期徒
刑拾月。扣案之鑰匙肆支，均沒收。
    其竊
    事  實
一、乙○○前於民國90年間，因違反毒品危害防制條例案件，經
    本院判處有期徒刑1 年確定，甫於93年2 月26日假釋期滿未
    經撤銷，以已執行完畢論。詎仍不知悔改，復基於意圖為自
    己不法所有之概括犯意，連續於：
    (1)94年2 月7 日凌晨1 時許之夜間，先侵入高雄縣林園鄉○○○路360 號建佑醫院6 樓618 號病房之有人居住之建築
      物內，趁丙○○熟睡之際，徒手竊取丙○○所有之MOTORO
      LA牌行動電話1 支（內含門號為0000000000號SIM 卡1 張
      ）。得手後，又侵入上開醫院5 樓525 號病房之有人居住
      之建築物內，趁辛○○熟睡之際，徒手竊取辛○○所有之
      咖啡色皮包1 個，內有新台幣（下同）3,000 元、身分證
      、IC健保卡、郵局金融卡、富邦銀行信用卡各1 張，及MO
      TOROLA牌行動電話1 支（內含門號為0000000000號SIM 卡
      1 張），得手後將咖啡色皮包棄於上開醫院1 樓電梯旁圾
      圾桶內。嗣於同日凌晨1 時10分許，警方接獲報案派員前
      往上址處理，始悉上情，並在乙○○身上扣得辛○○之身
      分證、IC健保卡、郵局金融卡、富邦銀行信用卡各1 張，
      現金3,000 元及MOTOROLA牌行動電話2 支。
    (2)94年5 月25日上午8 時許，在高雄縣林園鄉○○○路圖書
      館前，見龔招治所有平日由其女庚○○使用之車牌號碼VX
      U-817 號輕型機車停放該處，乃以自備之鑰匙打開車鎖啟
      動電門，竊取龔招治前開機車，得手後留供己用。嗣於同
      年5 月26日上午8 時30分許，在高雄縣林園鄉○○○路36
      4 巷口，為警當場查獲，並扣得乙○○所有供竊取上開機
      車之鑰匙1 支。
    (3)94年5 月29日下午2 時30分許，在高雄縣林園鄉○○○路
      360 號建佑醫院停車場內，見黃茹敏所有平日由其父己○○使用之車牌號碼WAA-095 號輕型機車停放該處，乃以拾
      得之鐵片（未扣案）打開車鎖啟動電門，竊取黃茹敏前開
      機車，得手後留供己用。嗣於同年5 月29日下午3 時25分
      許，在高雄縣林園鄉○○街251 號前，為警當場查獲。
    (4)94年6 月30日下午4 時30分許，在高雄縣林園鄉○○街某
      處，見梁秋田所有平日由其子丁○○使用之車牌號碼FZW-
      882 號重型機車停放該處，乃以自備之鑰匙打開車鎖啟動
      電門，竊取梁秋田前開機車，得手後留供己用。嗣於同年
      7 月1 日晚上9 時許，在高雄縣林園鄉○○村○○○路25
      5 巷口，為警當場查獲，並扣得乙○○所有供竊取上開機
      車之鑰匙1 支。
    (5)94年7 月6 日中午12時許，在高雄縣旗山鎮○○路旗山醫
      院前，見戊○○所有之車牌號碼OJB-233 號重型機車停放
      該處，乃以自備之鑰匙打開車鎖啟動電門，竊取戊○○前
      開機車，得手後留供己用。嗣於同年7 月7 日凌晨1 時45
      分許，在高雄縣林園鄉○○路○ 段台塑加油站前，為警當
      場查獲，並扣得乙○○所有供竊取上開機車之鑰匙1 支。
    (6)94年7 月12日下午6 時10分許，在高雄縣林園鄉○○街上
      手網咖前，見甲○○所有於94年7 月8 日上午8 時許，在
      屏東縣東港鎮○○路安泰醫院前被不詳竊賊竊取之車牌號
      碼IEY-526 號重型機車停放該處，乃以自備之鑰匙打開車
      鎖啟動電門，竊取甲○○前開機車，得手後留供己用。嗣
      於同年7 月14日下午4 時20分許，在高雄縣林園鄉○○○
      路59號前，為警當場查獲，並扣得乙○○所有供竊取上開
      機車之鑰匙1 支。
二、案經高雄縣政府警察局林園分局報請臺灣高雄地方法院檢察
    署檢察官聲請簡易判決處刑及移送本院併案審理。
    理  由
一、本件被告所犯為死刑、無期徒刑、最輕本刑為3 年以上有期
    徒刑以外之罪，其於準備程序進行中，就前揭被訴事實為有
    罪之陳述，經告知簡式審判程序之旨，並聽取當事人之意見
    後，本院認宜以獨任進行簡式審判程序，而裁定進行簡式審
    判程序審理，合先敘明。
二、右揭犯罪事實，業據被告迭於警詢、偵查及本院審理時坦承
    不諱，並分別有下列證據可證：
  (一)事實欄(1)部分：業經被害人丙○○、辛○○於警詢中指訴綦
    詳，並有扣押筆錄、扣押物品目錄表各1 紙、贓物認領保管
    單2 紙、照片3 幀附卷可稽。
  (二)事實欄(2)部分：業經告訴人庚○○於警詢中指訴綦詳，並有
    搜索筆錄、扣押物品目錄表、贓物認領保管單、車輛竊盜查
    詢認可資料、車輛協尋（尋獲）電腦輸入單各1 份、照片3
    幀附卷可稽。復有被告供犯罪所用之鑰匙1 支扣案足佐。
  (三)事實欄(3)部分：業經告訴人己○○於警詢中指訴綦詳，並有
    扣押筆錄、扣押物品目錄表、贓物認領保管單、車籍作業系
    統查詢認可資料各1 份、照片2 張附卷可稽。
  (四)事實欄(4)部分：業經告訴人丁○○於警詢中指訴綦詳，並有
    搜索扣押筆錄、扣押物品目錄表、贓物認領保管單、車輛協
    尋（尋獲）電腦輸入單各1 份、照片2 幀附卷可稽。復有被
    告供犯罪所用之鑰匙1 支扣案足佐。
  (五)事實欄(5)部分：業經被害人戊○○於警詢中指訴綦詳，並有
    搜索扣押筆錄、扣押物品目錄表、贓物認領保管單、車輛竊
    盜查詢認可資料、車輛失竊證明單、尋獲通報單各1 份附卷
    可稽。復有被告供犯罪所用之鑰匙1 支扣案足佐。
  (六)事實欄(6)部分：業經被害人甲○○於警詢中指訴綦詳，並有
    扣押筆錄、扣押物品目錄表、贓物認領收據、車輛竊盜查詢
    認可資料、車輛協尋（尋獲）電腦輸入單各1 份、照片2 幀
    附卷可稽。復有被告供犯罪所用之鑰匙1 支扣案足佐。
  (七)綜上所述，足認被告前揭自白核與事實相符，應堪採為被告
    論科之依據。本案事證明確，被告上開竊盜犯行，均堪以認
    定。
三、按所謂「夜間」，係指日出前，日沒後，刑事訴訟法第100
    條之3 第3 項定有明文；次按醫院病房於夜間係屬有醫護人
    員及病患居住、看護之建築物，其為有人居住之建築物甚明
    。又刑法第320 條與第321 條間係屬於加重條件者，亦得認
    為同一罪名成立連續犯（最高法院67年度第6 次暨第7 次刑
    事庭庭推總會議決議(一)參照）。是核被告就事實欄(1)部分所
    為竊盜行為，係犯刑法第321 條第1 項第1 款之於夜間侵入
    有人居住之建築物竊盜既遂罪；其就事實欄(2)至(6)部分所為
    竊盜行為，係犯刑法第320 條第1 項之竊盜既遂罪。被告先
    後7 次竊盜犯行（2 次加重竊盜犯行，5 次普通竊盜犯行）
    ，時間緊接，方法雷同，所犯又係犯罪構成要件相同之罪名
    ，顯係基於概括犯意反覆為之，為連續犯，應依刑法第56條
    之規定，以一加重竊盜罪論，並依法加重其刑。檢察官雖僅
    就事實欄(1)部分之竊盜犯行聲請簡易判決處刑，就其餘事實
    欄(2)至(6)部分之竊盜犯行，漏未起訴或聲請簡易判決處刑，
    惟上開事實欄(2)至(6)部分之竊盜犯行與前揭聲請簡易判決處
    刑論罪部分既有連續犯之裁判上一罪關係，依刑事訴訟法第
    267 條規定，檢察官就犯罪事實一部起訴者，其效力及於全
    部，故依審判不可分之原則，本院自得就被告所為事實欄(2)
    至(6)部分之竊盜犯行併予審理，附此敘明。另被告前於90年
    間，因違反毒品危害防制條例案件，經本院判處有期徒刑1
    年確定，甫於93年2 月26日假釋期滿未經撤銷，以已執行完
    畢論之事實，業據被告供明在卷，並有臺灣高等法院被告前
    案紀錄表在卷可憑，其受有期徒刑之執行完畢後，5 年以內
    再犯有期徒刑以上之本罪，為累犯，應依刑法第47條規定加
    重其刑。爰審酌被告正值盛年，貪慾圖利，不思以合法正當
    途徑賺取所得，竟連續多次竊取他人財物，徒增被害人困擾
    ，本應從重量刑，惟念及被告犯後已坦承犯行，態度良好，
    竊得之財物價值非鉅，及所竊物品大部分均已歸還被害人，
    未造成被害人進一步損害等一切情狀，量處如主文所示之刑
    ，以資懲儆。扣案之鑰匙4 支，均係被告所有，分別供其竊
    盜犯罪所用之物，已據被告供明在卷，應依刑法第38條第1
    項第2 款規定，併予宣告沒收。至被告於事實欄(3)所示時、
    地，用以行竊機車之鐵片1 塊，雖係其所拾得，惟據被告於
    本院供稱：業已丟棄等語，應已滅失，且未扣案，為避免將
    來執行上困難，故不予宣告沒收，併此敘明。
據上論斷，應依刑事訴訟法第452 條、第273 條之1 第1 項、第
299 條第1 項前段，刑法第56條、第321 條第1 項第1 款、47條
，判決如主文。
本案經檢察官吳協展到庭執行職務。
中　　華　　民　　國　　94　　年　　8 　　月　　25　　日
                  刑事第一庭    法　官   裕 斗
以上正本證明與原本無異。
如不服本判決，應於判決送達後10日內，向本院提出上訴狀。
中　　華　　民　　國　　94　　年　　8 　　月　　25　　日
                                書記官  趙 美 玲
附錄本判決論罪科刑法條：
中華民國刑法第321條
犯竊盜罪而有左列情形之一者，處6 月以上、5 年以下有期徒刑
：
一  於夜間侵入住宅或有人居住之建築物、船艦或隱匿其內而犯
    之者。
二  毀越門扇、牆垣或其他安全設備而犯之者。
三  攜帶兇器而犯之者。
四  結夥三人以上而犯之者。
五  乘火災、水災或其他災害之際而犯之者。
六  在車站或埠頭而犯之者。
前項之未遂犯罰之。
